臺灣高等法院刑事判決　　　　　　　　　　　　　九十三年度上訴字第二二０六號
　　上　訴　人
　　即　被　告　甲○○
　　選任辯護人　翁方彬　律師
右上訴人因毒品危害防制條例案件，不服臺灣桃園地方法院九十三年度重訴字第一七
號，中華民國九十三年六月十五日第一審判決（起訴案號：臺灣桃園地方法院檢察署
九十三年度偵字第三二九六號），提起上訴，本院判決如左：
    主  文
上訴駁回。
    事  實
一、甲○○與數名年籍不詳之「盛時」（即警訊之「鄭先生」）、「卓志偉」、「林
    雙傑」及「蔡鴻龍」等我國籍成年男子，共同基於運輸（私運）管制進出口物品
    即毒品進入國內之犯意聯絡，與行為分擔，由「卓志偉」承諾給予新台幣十萬元
    之報酬後，甲○○於民國九十三年二月十七日，利用「林雙傑」所代辦之
    「鄭先生」（盛時）所購妥之機票，由桃園縣大園鄉中正國際機場搭機，於翌（
    十八）日飛抵泰國曼谷後，即由「蔡鴻龍」安排甲○○下榻一不知名飯店，並帶
    同甲○○共赴與緬甸國之邊界處取得第一級毒品後，二人將該第一級毒品海洛因
    分裝入保險套共八顆（總淨重一百九十六點四公克）。迄同年二月二十五日，甲
    ○○即以在台期間「卓志偉」所教方式即將上開毒品塞入肛門內後，前往泰國曼
    谷機埸搭乘「中華航空公司」編號ＣＩ六九四號班機，於同年二月二十六日飛抵
    桃園中正國際機場，私擅運輸管制進口之第一級毒品海洛因進入我國國境，迨當
    日十九時許，在前開機場辦理入境通關手續之際，為司法警察人員申請取得台灣
    桃園地方法院檢察署檢察官開立鑑定許可書後，當場查獲，並送經敏盛醫院大園
    分院在其肛門內檢驗排出，而扣得前述毒品。
二、案經法務部調查局桃園縣調查站移請臺灣桃園地方法院檢察署檢察官偵查後起訴
    。
    理  由
一、訊據被告甲○○對於右揭事實坦承不諱，並有扣押物品收據、扣押筆錄及扣押物
    品目錄表及扣押物品清單各一件在卷可稽，並有自被告肛門內取出之第一級毒品
    海洛因八顆（總淨重一百九十六點四公克）扣案可佐；又扣案丸狀白粉共八顆，
    經以化學呈色法及氣相層析質譜儀分析法檢驗，確為純度百分之八十五點五五之
    第一級毒品海洛因，有法務部調查局九十三年三月十九日調科壹字第０八０００
    七四五一號鑑定通知書一紙在卷足憑；又被告為掩飾返台後運輸毒品犯行，乃依
    「卓志偉」所教方法，先於泰國期間施用第一級毒品海洛因，其返台後經警採尿
    均呈嗎啡陽性反應，亦有法務部調查局九十三年三月十日調科壹字第０九三六二
    四一三０五０號鑑定通知書一紙在卷足以佐參；被告前揭自白，與卷內積極證據
    核屬相符，洵堪採信，又被告雖稱其被查獲時，有主動供出毒品來源，惟查法務
    部調查局高雄市調查處九十三年九月十六日高市緝字第○九三六八七○九七二○
    號函已載明被告被查獲時並未有供述共犯之情事，有該函在卷可稽，再被告於偵
    查中具狀陳述其有三次運輸第一級毒品之犯行，惟除查獲之經起訴之本件外，並
    無其他積極之事證足資證明與事實相符，是就被告所述之另二次運輸、私運第一
    級毒品海洛因尚無法併為審理，本件被告有運輸、私運管制物品即第一級毒品海
    洛因之行為，事證明確，犯行堪以認定。
二、核被告所為，係違反毒品危害防制條例第四條第一項之運輸第一級毒品，暨懲治
    走私條例第二條第一項私運管制物品進口逾公告數量之罪。其非法持有第一級毒
    品海洛因之低度行為，已為運輸第一級毒品海洛因之高度行為所吸收，不另論以
    非法持有第一級毒品；且被告與真實年籍均不詳之「鄭先生」（即盛時）、「卓
    志偉」、「林雙傑」及「蔡鴻龍」等我國籍成年男子多人間，就上開運輸、私運
    管制物品即毒品犯行，有犯意聯絡，與行為分擔，依刑法第二十八條，為共同正
    犯。又被告所犯上開兩罪，係一行為觸犯數不同罪名，依刑法第五十五條，屬想
    像競合犯，應從一重之運輸第一級毒品罪處斷。又被告雖於偵查中以陳報狀陳明
    運輸毒品相關經過及涉案人員，惟尚待檢警機關進一步追查毒品來源與所有共犯
    ，有法務部調查局高雄市調查處九十三年五月十二日高市緝字第０九三六八七字
    ０四一三０號函在卷足稽，又法務部調查局高雄市調查處九十三年九月十六日高
    市緝字第○九三六八七○九七二○號函已載明被告被查獲時並未有供述共犯之情
    事，有該函在卷可稽，是尚未具備毒品危害防制條例第十七條「供出毒品來源，
    因而破獲者」之減輕其刑事由。再依證人保護法第十四條第一項之規定，第二條
    所列刑事案件之被告或犯罪嫌疑人，於偵查中供述與該案案情有重要關係之待證
    事項或其他共犯之犯罪事證，因而使檢察官得以追訴該案之其他共犯者，以經檢
    察官事先同意者為限，就其因供述所涉之犯罪，減輕或免除其刑。本件並未經檢
    察官事先同意，已不符合該法之規定，又被告長期未能領薪、失業在家，受人誘
    惑，一時失慮致罹刑章，認縱科以毒品危害防制條例第四條第一項之法定最低度
    之刑即無期徒刑，仍嫌過重，實有情輕法重之情事，因認其犯罪之情狀堪以憫恕
    ，依刑法第五十九條，予以減輕其刑。
三、原審以被告犯行明確，適用毒品危害防制條例第四條第一項、第十八條第一項前
    段，懲治走私條例第二條第一項，刑法第十一條前段、第二十八條、第五十五條
    、第五十九條之規定，且審酌被告最近五年內並無刑之前科，因長期未能領薪、
    失業在家，受人誘惑，一時失慮致罹刑章，而犯後已坦承犯行，配合警、偵、審
    程序，盡力將所知毒品出處及相關共犯供出，以供檢警進一步偵查，表現悔悟之
    真摯態度，認縱科以毒品危害防制條例第四條第一項之法定最低度之刑即無期徒
    刑，仍嫌過重，實有情輕法重之情事，因認其犯罪之情狀堪以憫恕，依刑法第五
    十九條，予以減輕其刑。並審酌被告年輕力壯，缺錢花用不思以正當途徑賺得報
    酬，竟利用往來泰國之便，私運管制物品即第一級毒品回台，荼毒國人，數量頗
    鉅（總淨重一百九十六點四公克），如經散播，勢將嚴重侵害國人健康，暨其犯
    罪之動機、目的、手段，犯罪時所受之刺激及其品行、生活狀況、智識程度為陸
    軍通訊電子學校畢業、犯罪所生之損害，及犯罪後坦承犯行，態度尚佳等一切情
    狀，認被告甲○○共同運輸第一級毒品，處有期徒刑壹拾貳年。扣案之以保險套
    包覆之第一級毒品海洛因共捌顆（總淨重壹佰玖拾陸點肆公克）均沒收銷燬之等
    ，經核於法並無違誤，量刑亦屬甚輕，被告上訴請求輕判為無理由，應予駁回。
據上論斷，應依刑事訴訟法第三百六十八條判決如主文。
本案經檢察官陳文禮到庭執行職務。
中      華      民      國    九十三    年    十一      月    九        日
                              臺灣高等法院刑事第十七庭
                                  審判長法  官  陳 正 雄
                                        法  官  杜 惠 錦
                                        法  官  許 宗 和
右正本證明與原本無異。
如不服本判決，應於收受送達後十日內向本院提出上訴書狀，其未敘述上訴之理由者
並得於提起上訴後十日內向本院補提理由書（均須按他造當事人之人數附繕本）。
                                        書記官  沈 秀 容
中      華      民      國    九十三    年    十一      月   十五       日
附錄：本案論罪科刑法條全文
毒品危害防制條例第四條第一項
製造、運輸、販賣第一級毒品者，處死刑或無期徒刑；處無期徒刑者，得併科新臺幣
一千萬元以下罰金。
